臺灣臺中地方法院民事判決
                                    110年度勞訴字第44號  原      告  孫碧華  
原      告  劉蕙慈  
原      告  高詩雲  
                      居臺中市○○區○○里000鄰○○路○                          段000○000號0樓之0
原      告  吳翊秀  
原      告  范瀚升  
共      同
訴訟代理人  洪嘉威律師(法律扶助)            
被      告  精饌股份有限公司

法定代理人  徐品澤  


上列當事人間請求給付資遣費等事件，本院於民國110年10月29
日言詞辯論終結，判決如下：
    主      文
一、被告應分別給付如附表1「原告姓名」欄所列之原告，各如
    附表1「應給付金額」欄所示之金額，及均自民國110年3月7
    日起至清償日止，按週年利率5%計算之利息。
二、被告應分別為如附表1「原告姓名」欄所列之原告，補提繳
    各如附表1「應提撥勞工退休金額」欄所示之金額至如附表1
    之「原告姓名」欄所列之原告於勞工保險局設立之勞工退休
    金專戶。
三、訴訟費用由被告負擔。
四、本判決第一項、第二項得假執行；但被告如各以如附表1「
    免為假執行金額」欄所示之金額，分別為如附表1之「原告
    姓名」欄所列之原告預供擔保後，得免為假執行。
    事實及理由
甲、程序方面：
一、按原告於判決確定前，得撤回訴之全部或一部，但被告已為
    本案之言詞辯論者，應得其同意，民事訴訟法第262 條第1
    項定有明文。本件原告丙○○、原告甲○○於起訴時原請求被告
    交付非自願離職證明書（見本院卷第13、14頁），嗣於民國
    110年7月29日本院行準備程序期日時，當庭撤回請求被告交
    付非自願離職證明書之部分(見本院卷第191頁)，因原請求
    尚未經言詞辯論，原告丙○○、原告甲○○撤回上開請求毋需得
    被告同意，揆諸上開說明，已生撤回起訴之效力，合先敘明
    。
二、被告經合法通知未於言詞辯論期日到場，核無民事訴訟法第
    386條各款所列情形，爰依原告之聲請，由其一造辯論而為
    判決。
乙、實體方面：
壹、原告方面：
一、原告丙○○、己○○、戊○○、甲○○、乙○○（下稱原告
    5人）主張其分別於如附表2所示期間任職於被告，擔任如附
    表2所示之職位，領取如附表2所示之月平均薪資。惟被告負
    責人丁○○於109年6月間因案遭收押，被告營運停擺，並於10
    9年7月8日遭臺中市政府勞工局認定歇業。由於被告於同年6
    、7月間陸續資遣原告5人，原告5人遂於109年8月4日申請勞
    資爭議調解，向被告請求資遣費、預告工資等，因被告未於
    109年8月18日出席調解，致調解不成立。原告5人爰依兩造
    間之勞動契約、勞動基準法(下稱勞基法)第11條第1、2款、
    第16條第1、3項、勞工退休金條例(下稱勞退條例)第12條第
    1、2項，請求被告分別給付原告各如附表3「應付工資」、
    「資遣費」及「預告工資」欄所示之金額，並依勞退條例第
    31條第1項規定請求被告分別補提繳各如附表3「應提撥勞工
    退休金額」欄所示退休金至原告設立於勞工保險局之個人退
    休金專戶。並聲明：⒈被告應分別給付原告如附表3「應付工
    資」、「資遣費」及「預告工資」欄所示之金額，及自起訴
    狀繕本送達翌日起至清償日止，按年息5%計算之利息。⒉被
    告應分別提繳如附表3「應提撥勞工退休金額」欄所示之金
    額至原告設立於勞工保險局之個人退休金專戶。
二、被告經合法通知，未於言詞辯論期日到場，亦未提出準備書
    狀作何聲明或陳述。　　
三、本院判斷：　　
　㈠原告主張：原告5人分別於附表2所示期間，擔任如附表2所示
    職務，並領取如附表2所示月平均薪資；嗣於109年6、7月間
    陸續遭被告以虧損、業務緊縮事由將原告5人資遣，終止兩
    造間勞動契約及退保，嗣臺中市政府勞工局認定被告於109
    年7月8日歇業等節，業據其提出臺中市政府勞工局109年10
    月6日中市勞動字第1090052024號函、臺中市政府勞工局勞
    資爭議調解紀錄、勞工保險被保險人投保資料表、勞工保險
    被保險人投保資料表（明細）、非自願離職證明書、勞工退
    休金個人專戶明細資料、帳戶往來紀錄、存摺影本等件為證
    （見本院卷第41-54、57-90、93-106、109-113、117-120頁
    ），核屬相符；且被告已於相當時期受合法通知，未於言詞
    辯論期日到庭，亦未提出準備書狀有所爭執，依民事訴訟法
    第280條第3項準用第1項之規定，應視同自認，自堪認原告
    上開主張各節屬實。
　㈡茲就原告上揭各項請求分述如次：　
　⒈積欠工資部分：　
　①原告丙○○部分：
    原告主張被告於109年7月3日無預警將其資遣，並於隔日將
    其退出勞保，然其7月出勤3天，依照月平均工資33,403元換
    算，日平均工資為1,113元，故得請求7月出勤的3天工資共3
    ,339元【計算式：1,113元×3日＝3,339元】，然被告未依約
    給付等情，業據其提出勞工保險被保險人投保資料表(明細)
    、原告所有合作金庫帳號0000000000000號帳戶之綜合存款
    存摺明細為證(見本院卷第47-54頁)，堪認原告所言非虛。
　②原告戊○○部分：
　　原告主張於109年7月4日遭被告無預警資遣，並於同日將其
    退出勞保，然其7月出勤4天，依照月平均工資28,000元換算
    ，日平均工資應為933元，故其得請求7月工資共3,732元【9
    33元×4日＝3,732元】，然被告未依約給付等情，業據其提出
    勞工保險被保險人投保資料表(明細)、非自願離職證明書、
    原告所有合作金庫帳號0000000000000號帳戶之交易明細為
    證(本院卷第75-90頁)，足認原告前揭主張為真。
　③乙○○部分：　
　　原告主張遭被告於109年7月4日無預警資遣，並於同日將其
    退出勞保，然其7月出勤4天，依照其月平均工資45,000元換
    算，日平均工資為1,500元，故得請求7月工資共6,000元【1
    ,500元×4日＝6,000元】，然被告未依約給付等情，業據其提
    出非自願離職證明書、勞動部勞工保險局e化服務系統:個人
    網路申報及查詢作業表為證(見本院卷第109-111頁)，堪認
    原告前揭主張屬實。
　④而被告就前揭事實，未到場或於書狀中提出爭執，視同自認
    ，是原告丙○○、戊○○及乙○○請求被告應給付如附表3「應付
    工資」欄所示之金額，自屬有據。
　2.資遣費：
　　按非有左列情事之一者，雇主不得預告勞工終止勞動契約：
    二、虧損或業務緊縮時；勞工適用本條例之退休金制度者，
    適用本條例後之工作年資，於勞動契約依勞基法第11條、第
    13條但書、第14條及第20條或職業災害勞工保護法第23條、
    第24條規定終止時，其資遣費由雇主按其工作年資，每滿1
    年發給2分之1個月之平均工資，未滿1年者，以比例計給；
    最高以發給6個月平均工資為限，不適用勞基法第17條之規
    定，勞基法第11條第2款、勞退條例第12條第1項亦有明文。
    本件兩造間之契約關係，業由被告於109年6月、7月間分別
    以勞基法第11條第2款虧損、業務緊縮事由終止等節，業如
    前述，揆諸前揭規定，原告5人自得向被告請求給付資遣費
    。而原告5人離職前之工作年資、月平均工資等分別如附表4
    所示。因此，原告5人得請求被告給付之資遣費分別如附表4
    「資遣費」欄所示之數額，原告5人分別請求如附表3「資遣
    費」欄所示之數額，均未逾其等得請求之資遣費數額，均為
    有理由，應予准許。
  3.預告工資：
    按雇主依第11條或第13條但書規定終止勞動契約者，其預告
    期間依左列各款之規定：一、繼續工作3個月以上1年未滿者
    ，於10日前預告之。二、繼續工作1年以上3年未滿者，於20
    日前預告之。三、繼續工作3年以上者，於30日前預告之。
    ；雇主未依第1項規定期間預告而終止契約者，應給付預告
    期間之工資，是依上開規定，雇主依勞基法第11條規定終止
    契約而預告期間不足時，雇主方有給付預告工資之義務。承
    審認前，兩造間之契約關係，業由被告於109年6月、7月間
    分別以勞基法第11條第2款虧損、業務緊縮事由終止，而預
    告期間不足等節，業如前述。因此，原告主張如下金額應有
    理由：
  ①原告丙○○任職年資已逾3年，月平均工資33,403元，以此換算
    日平均工資為1,113元，故原告得請求30日之預告工資共33,
    403元。
　②原告己○○任職年資已逾1年，以月平均工資24,000元換算，其
    日平均工資為800元，其得請求20日之預告工資共16,000元
    。
　③原告戊○○任職年資已逾3年，月平均工資28,000元，日平均工
    資933元，其得請求30日之預告工資共28,000元。
　④原告甲○○任職年資已逾3年，月平均工資50,000元，日平均工
    資1,667元，其得請求30日之預告工資50,000元。
　⑤原告乙○○任職年資已逾1年，月平均工資45,000元，日平均工
    資1,500元，其得請求20日之預告工資30,000元。
　⑥而被告就前揭事實，未到場或於書狀中提出爭執，視同自認
    ，是原告分別請求被告應給付如附表3「預告工資」欄所示
    之金額，自屬有據。
　4.勞工退休金提撥差額：
　⑴按雇主應為適用勞工退休金條例之勞工，按月提繳退休金，
    儲存於勞工保險局設立之勞工退休金個人專戶。雇主每月負
    擔之勞工退休金提繳率，不得低於勞工每月工資百分之6，
    勞退條例第6條第1項、第14條第1項定有明文。又，依同條
    例第31條第1項規定，雇主未依該條例之規定按月提繳或足
    額提繳勞工退休金，致勞工受有損害者，勞工得向雇主請求
    損害賠償。該專戶內之本金及累積收益屬勞工所有，僅於未
    符合同條例第24條第1項所定請領退休金規定之前，不得領
    取。是雇主未依該條例之規定，按月提繳或足額提繳勞工退
    休金者，將減損勞工退休金專戶之本金及累積收益，勞工之
    財產受有損害，自得依該條例第31條第1項規定請求損害賠
    償；於勞工尚不得請領退休金之情形，亦得請求雇主將未提
    繳或未足額提繳之金額繳納至其退休金專戶，以回復原狀（
    最高法院101年度台上字第1602號裁判要旨參照）。
  ⑵原告等人之平均工資業經本院認定如前。而原告丙○○主張被
    告自109年4月至109年7月間未提繳勞工退休金、原告己○○主
    張被告自109年4月至109年6月間未提繳勞工退休金、原告戊○○主張被告自109年4月至109年7月間未提繳勞工退休金、被
    告乙○○主張被告自109年4月至109年7月間未提繳勞工退休金
    ，計各短提繳如附表3「應提撥勞工退休金額」欄所示之金
    額等情，業據提出勞工保險被保險人投保資料表、勞工保險
    被保險人投保資料表（明細）、已繳納勞工個人專戶明細資
    料、勞工退休金個人專戶資料等為證(本院卷第45-48、57-5
    8、61-64、67-70、73-75、93-98、111-120頁)，被告就上
    揭事實，未到場或於書狀中提出爭執，視同自認，堪認原告
    前揭主張屬實。是原告依據上開規定，請求被告應補提繳如
    附表3「應提撥勞工退休金額」欄所示之勞工退休金至如附
    表3所示「原告姓名」欄之原告所有勞工退休金個人專戶，
    自屬有據。
四、按給付有確定期限者，債務人自期限屆滿時起，負遲延責任
    。又遲延之債務，以支付金錢為標的者，債權人得請求依法
    定利率計算之遲延利息，但約定利率較高者，仍從其約定利
    率；應付利息之債務，其利率未經約定，亦無法律可據者，
    週年利率為百分之5，民法第229條第1項、第233條第1項、
    第203條定有明文。再按資遣費應於終止勞動契約後30日內
    發給；且依勞基法終止勞動契約時，雇主應即結清工資給付
    勞工，勞退條例第12條第2項及勞基法施行細則第9條亦有明
    定。本件原告等人就應付工資、預告工資之請求部分，被告
    未依上開規定於終止勞動契約時給付，自應自終止契約之翌
    日起負遲延責任；另資遣費部分，被告亦未於契約終止後30
    日內發給，亦應於滿30日之翌日起負遲延責任。原告5人請
    求給付工資、預告工資、資遣費部分，起訴狀繕本已於110
    年2月26日寄存送達予被告（見本院卷第151頁），於110年3
    月6日生效，則原告5人請求自翌日即同年月7日起至清償日
    止，按法定利率即週年利率5%計算遲延利息，自屬有據。
五、綜上所述，本件原告5人分別依兩造間之勞動契約、勞基法
    第11條第1、2款、第16條第1、3項、勞退條例第12條第1、2
    項、第31條第1項規定，請求被告給付如附表1「應給付金額
    欄」所示之金額及利息，暨請求被告補提繳如附表1「應提
    繳勞工退休金額」欄所示之勞工退休金至如附表1所示「原
    告姓名」欄之原告所有之勞工退休金個人專戶內，為有理由
    ，應予准許。
六、本件係勞動事件，且係就勞工即原告5人為勝訴判決，爰依
    勞動事件法第44條第1項規定，職權宣告假執行；並依同條
    第2項規定，同時酌定相當之金額宣告雇主即被告得供擔保
    而免為假執行。　
七、訴訟費用負擔之依據：民事訴訟法第78條。
中　　華　　民　　國　 110　　年　11 　　月　 19 　　日
                 勞動法庭審判長 法  官 鄭舜元
　　　　　　　　　              法  官 何世全
　　　　　　　　　              法　官 莊毓宸
以上正本係照原本作成。
如對本判決上訴，須於判決送達後20日內向本院提出上訴狀。如
委任律師提起上訴者，應一併繳納上訴審裁判費。
中　　華　　民　　國　　110 　年　　11　　月　　22　　日
                                書記官　劉欣怡


附表1（單位：新臺幣/元）：
編號 原告姓名 應給付金額 應提撥勞工退休金額 免為假執行金額 1 丙○○ 127,302元 8,352元 135,654元 2 己○○ 36,800元 4,320元 41,120元 3 戊○○ 139,871元 6,912元 146,783元 4 甲○○ 189,792元 0元 189,792元 5 乙○○ 101,875元 10,992元 112,867元 

附表2：原告任職期間擔任職務及月平均薪明細表（單位：新臺
幣/元）
編號 原告姓名 任職期間 職務 月平均薪資 1 丙○○ 104年2月2日起至109年7月3日止 會計 33,403元 2 己○○ 107年9月27日起至109年6月19日止 行政人員 24,000元 3 戊○○ 101年10月13日起至109年7月4日止 行政人員 28,000元 4 甲○○ 103年12月1日起至109年7月3日止 董事長特別助理 50,000元 5 乙○○ 106年8月1日起至109年7月4日止 企劃經理 45,000元 

附表3：原告本件請求項目及金額明細表（單位：新臺幣/元）
編號 原告姓名 應付工資 資遣費  預告工資 應提撥勞工退休金額 1 丙○○ 3,339元 90,560元   33,403元 8,352元【計算式：34,800×6%×4＝8,352元】 2 己○○ 0元 20,800元  16,000元 4,320元【計算式：24,000×6%×3＝4,320元】 3 戊○○ 3,732元 108,139元  28,000元 6,912元【計算式：28,800×6%×4＝6,912元】 4 甲○○ 0元 139,792元  50,000元 0元 5 乙○○ 6,000元 65,875元  30,000元 10,992元【計算式：45,800×6%×4＝10,992元】 
附表4：資遣費明細表（單位：新臺幣/元）：
編號 原告姓名 工作年資 月平均工資        資遣費 1 丙○○ 5年5月1日 33,403元 90,560元【計算式：33,403元×2+(33,403×32/45)=90,560元】 2 己○○ 1年8月23日 24,000元 20,800元【計算式：24,000元×13/15=20,800元】 3 戊○○ 7年8月21日 28,000元 108,139元【計算式：28,000元×3+(28,000×311/360)=108,139元】 4 甲○○ 5年7月2日 50,000元 139,792元【計算式：50,000元×2+(50,000×191/240)=139,792元】 5 乙○○ 2年11月3日 45,000元 65,875元【計算式：45,000元+(45,000×167/360)=65,875元】